臺灣苗栗地方法院刑事判決　　　　　　　 94年度訴字第196號
公　訴　人　臺灣苗栗地方法院檢察署檢察官
被　　　告　甲○○
　　　　　　丙○○
上列被告等因竊盜等案件，經檢察官提起公訴（94年度偵字第40
5 號、第469 號、第818 號、第864 號、94年度毒偵字第547 號
），本院依簡式審判程序，判決如下：
    主  文
甲○○連續結夥三人以上竊盜，處有期徒刑玖月；又共同傷害人
之身體，處有期徒刑柒月。應執行有期徒刑壹年參月。
丙○○連續結夥三人以上竊盜，處有期徒刑玖月；又共同傷害人
之身體，處有期徒刑柒月。應執行有期徒刑壹年參月。
    事實及理由
一、犯罪事實：
　(一)乙○○（本院另案審理中）與甲○○及丙○○係兄弟關係，
    竟共同基於意圖為自己不法所有之概括犯意，連續於下列時
    、地，竊取他人之財物：
  1.乙○○於94年3 月1 日上午5 時30分許，駕駛竊得之車號
    CI-6217 號廂型車（該車為林政賢所持有，94年3 月1 日凌
    晨某時許遭乙○○所竊取）承載甲○○及丙○○，至苗栗縣
    竹南鎮崎頂里2 鄰牧場8 號戊○○之住宅前，由甲○○在車
    上把風，乙○○及丙○○以徒手搬運之方式，共同竊取戊○○所有之鐵管約30公斤（價值約新臺幣〈下同〉6,00 0元）
    ，得手後，將竊得之鐵管載往不知情之苗栗縣頭份鎮○○路
    215 號之民皓企業有限公司（以下簡稱民皓舊貨回收場）變
    賣。
　2.乙○○於94年3 月2 日上午6 時26分許，駕駛其所竊得之車
    號CI-6217 號廂型車，至苗栗縣竹南鎮崎頂里2 鄰牧場8 之
    2號由丁○○所開設之「立成工業社」之鐵皮屋，由甲○○
    在車上把風，乙○○及丙○○進入門未鎖之鐵皮屋內，以徒
    手搬運之方式，共同竊得鐵管及牙條等白鐵約10 0公斤（價
    值約10,000元）。
　(二)乙○○與甲○○、丙○○於同94年3月2日上午7時許，將上
  　揭自「立成工業社」所竊得之鐵管及牙條等物，再搭載至苗
    栗縣頭份鎮○○路215 號之民皓舊貨回收場出售時，適鐵管
    遭竊之失主戊○○發覺物品遭竊亦至該處找尋，而察覺係乙○○等3 人所竊取，雙方理論之際，乙○○、甲○○、丙○○等3 人竟另基於共同傷害之犯意，持竊得之鐵管毆打戊○○頭部及身體，致戊○○受有左手臂尺骨開放性骨折、頭部
    外傷併多處頭皮撕裂傷及左肩挫傷之傷害。
　(三)嗣於94年月4 日晚上11時30分許，在苗栗縣竹南鎮○○里○○路○ 段與龍泉街口，因乙○○駕駛上揭贓車，甲○○與乙○○則下車購物，為警臨檢盤查當場而查獲甲○○與乙○○
    ，乙○○則伺機駕車逃逸，並將汽車棄置在苗栗縣竹南鎮竹
    興里竹圍仔92-3號旁停車場。
  (四)案經戊○○訴由苗栗縣警察局頭份分局報請臺灣苗栗地方法
    院檢察署檢察官偵查起訴。
二、證據名稱：
  (一)犯罪事實(一)1.部分：
　　(1)被告被告甲○○於偵查中（見94年度偵字第846 卷第112
      頁）及本院審理中之自白（見本院卷第22頁）。
　　(2)被告被告丙○○於偵查中（見94年度偵字第846 卷第115
      頁）及本院審理中之自白（見本院卷第20頁）。
　  (3)被告乙○○於警詢中之供述（見94年度偵字第846 卷第13
       4 頁）。
　  (4)證人即告訴人戊○○警詢指述筆錄（見同上偵卷第60頁至
      第67頁）。
　  (5)贓物認領保管單（見同上偵卷第72頁）。
　  (6)民皓企業有限公司收貨單（見同上偵卷第81頁）。
　　(7)民皓舊貨回收場之監視錄影翻拍照片8 幀（見同上偵卷第
      82頁至第90頁）。
    (8)現場採證照片2 幀（見同上偵卷第91頁）。
  (二)犯罪事實(一)2.部分：
　　(1)被告被告甲○○於偵查中（見94年度偵字第846 卷第112
      頁）及本院審理中之自白（本院卷第23頁）。
　　(2)被告被告丙○○於偵查中（見94年度偵字第846 卷第115
      頁）及本院審理中之自白（本院卷第20頁）。
　  (3)被告乙○○於警詢中之供述（見94年度偵字第846 卷第
       134 頁）。
　  (4)告訴人丁○○警詢指述筆錄（見同上偵卷第73頁至第75
      頁）。
　　(5)苗栗縣警察局受理刑事案件報案三聯單影本1 紙（見同上
      偵卷第77頁）。
　　(6)民皓舊貨回收場之監視錄影翻拍照片（見同上偵卷第90頁
      背面）。
    (7)現場採證照片3 幀（見同上偵卷第92頁至第93頁）。
  (三)犯罪事實(二)部分：
　　(1)被告被告甲○○於偵查中（見94年度偵字第846 卷第113
      頁）及本院審理中之自白（見本院卷第23頁）。
　　(2)被告被告丙○○於偵查中（見94年度偵字第846 卷第116
      頁）及本院審理中之自白（見本院卷第21頁）。
　  (3)被告乙○○於警詢中之供述（見94年度偵字第846 卷第
      132 頁）。
 　 (4)告訴人戊○○於警詢中之指述（見同上偵卷第60頁至第67
      頁）。
 　 (5)為恭紀念醫院診斷證明書（見同上偵卷第68頁）。
 　 (6)告訴人戊○○受傷之照片4 幀（見同上偵卷第94頁至第95
      頁）。
三、適用法律依據：
  (一)刑事訴訟法第273 條之1 第1 項，第299 條第1 項前段、第
    310條之2、第454 條第1項。
  (二)刑法第56條、第321 條第1 項第4 款、第28條、第277 條第
    1 項、第51條第5 款。
  (三)罰金罰鍰提高標準條例第1條前段。
本案經檢察官林文中到庭執行職務。
中　　華　　民　　國　　94　　年　　6 　　月　　2 　　日
                  刑事第一庭法  官  顧 正 德
以上正本證明與原本無異
如不服本判決應於送達後10日內向本院提出上訴狀（應附繕本）
                            書記官  廖 鳳 美
中　　華　　民　　國　　94　　年　　6 　　月　　20　　日
附錄：本判決論罪科刑法條
中華民國刑法第277條第1項(普通傷害罪)
傷害人之身體或健康者，處三年以下有期徒刑、拘役或1,000元以
下罰金。
中華民國刑法第321條第1項第4款（加重竊盜罪）
犯竊盜罪而有左列情形之一者，處六月以上、五年以下有期徒刑
：
四  結夥三人以上而犯之者。
